臺灣新北地方法院刑事判決
111年度訴字第732號
公  訴  人  臺灣新北地方檢察署檢察官
被      告  林國信


指定辯護人  本院公設辯護人張哲誠  
上列被告因違反毒品危害防制條例案件，經檢察官提起公訴（11
1年度偵字第1224、7506號），本院判決如下：
    主  文
林國信犯販賣第二級毒品罪，處有期徒刑2年8月。扣案之附表一
編號1所示手機沒收。
    事  實
    林國信意圖營利，基於販賣第二級毒品之犯意，於民國110
    年12月5日0時許，使用附表一編號1所示手機與羅瑩彰（所
    涉販賣第二級毒品未遂罪部分，由本院另行審理）聯繫販毒
    事宜，林國信因其持有之甲基安非他命購入價格為新臺幣（
    下同）2,200元，遂要求羅瑩彰轉售價格需高於2,200元，使
    林國信可從中賺取價差利益，經羅瑩彰同意後，雙方遂達成
    林國信販賣第二級毒品甲基安非他命0.8公克與羅瑩彰之合
    意。嗣林國信於同日1時8分許，單獨在全家超商新亞門市（
    址設：新北市○○區○○路00號）將附表二所示甲基安非他命藏
    在該門市廁所的小便斗，並告知羅瑩彰藏放處，羅瑩彰旋於
    同日1時11分許，獨自進入廁所拿取附表二所示甲基安非他
    命，兩人並於同日1時12分許，一同離開前開門市。
    理  由
壹、證據能力部分
一、本院以下所引用之被告林國信以外之人於審判外之言詞或書
    面陳述，雖均屬傳聞證據，然公訴人、被告及辯護人均同意
    具有證據能力（見本院111年度訴字第732號卷<下稱本院卷>
    第174頁），復本院審酌上開證據資料製作時之情況，尚無
    違法不當及證明力明顯過低之瑕疵，認為以之作為證據應屬
    適當，爰依刑事訴訟法第159條之5第1項規定，認均有證據
    能力。
二、本案判決以下所引用之非供述證據，均與本案事實具有關聯
    性，且查無事證足認係經公務員違背法定程序所取得，況公
    訴人、被告及辯護人均同意具有證據能力（見本院卷第174
    頁），堪認亦均有證據能力。
貳、實體部分
一、認定犯罪事實所憑之證據及理由
(一)前揭事實，業據被告於偵查中及本院審理時皆自白在卷（見
    111年度偵字第7506號卷<下稱偵字第7506號卷>第19-21、13
    7-139頁，本院卷第179頁），核與證人羅瑩彰於警詢及偵訊
    時之證詞相符（見偵字第7506號卷第35、43頁），並有指認
    犯罪嫌疑人紀錄表、搜索扣押筆錄、扣押物品目錄表、全家
    超商新亞門市監視器畫面照片、被告與證人羅瑩彰之販毒訊
    息畫面照片在卷可查（見偵字第7506號卷第45-49頁、第57-
    63、65、69-73、75頁、第117-118頁、第119-120頁、第52
    頁正、背面、第55頁背面至第56頁正面、第56頁背面至第57
    頁背面），復有附表一編號1所示手機、附表二所示物品扣
    案足證，其中附表二所示物品之內含物成分經送鑑驗後，檢
    出甲基安非他命成分，有附表二所示鑑定書在卷可考。
(二)依被告於本院準備程序時供稱：我把毒品交給羅瑩彰時只有
    跟他說至少要賣2,200元，因為2,200元是我的進貨成本，羅
    瑩彰沒有跟我說他要賣多少錢，但如果他是賣2,700元，我
    會跟他要200元做為收益等語（見本院卷第72-73頁），可知
    被告想從販毒一事賺取價差利益甚明。準此，被告就本案販
    賣第二級毒品一事主觀上具有營利意圖，至為灼然。
(三)綜上所述，被告前開任意性自白與事實相符，洵堪採信。本
    案事證明確，被告犯行，可堪認定，應依法論科。
二、論罪科刑部分
(一)論罪部分
    核被告所為，係犯毒品危害防制條例第4條第2項之販賣第二
    級毒品罪。被告意圖販賣而持有第二級毒品、持有第二級毒
    品之低度行為，為販賣未遂之高度行為所吸收，均不另論罪
    。
(二)刑罰減輕事由部分
 1、被告為警查獲後，於偵查中及本院審理時均自白販賣第二級
    毒品犯行，已如前述，爰依毒品危害防制條例第17條第2項
    規定減輕其刑。
 2、按犯罪之情狀顯可憫恕，認科以最低刑度仍嫌過重者，得酌
    量減輕其刑，刑法第59條定有明文。所謂「顯可憫恕」，係
    指被告之犯行有情輕法重之情，客觀上足以引起一般人同情
    ，處以法定最低刑度仍失之過苛，尚堪憫恕之情形而言；又
    販賣毒品案件中，同為販毒者，其原因動機不一，犯罪情節
    未必盡同，或有大盤毒梟者，亦有中、小盤之分，甚或僅止
    於吸毒者友儕間互通有無之有償轉讓者，其所造成危害社會
    程度自屬有間，於此情形，倘依其情狀處以適當徒刑，即足
    以懲儆，並可達防衛社會之目的者，自非不可依行為人主觀
    之惡性及客觀之犯行加以考量是否有可憫恕之處，適用刑法
    第59條之規定酌量減輕其刑，期使個案裁判之量刑斟酌至當
    ，符合比例原則（參最高法院100年度台上字第1231號刑事
    判決意旨）。經查，被告本案販毒交易次數僅有1次，交易
    對象亦僅有1人，且交易金額及數量均非鉅額，較諸長期以
    販毒營生之集團或交易價量動輒以數百公斤之大盤毒梟而言
    ，尚屬低額，對社會治安之危害，亦非達罪無可赦之嚴重程
    度，又被告先前未有因案遭法院判處罪刑確定之情形，此有
    臺灣高等法院被告前案紀錄表在卷可證（見本院卷第185-18
    9頁），故被告本案所犯雖應依毒品危害防制條例第17條第2
    項規定減輕其刑，但仍有情輕法重之處，在客觀上並非不可
    憫恕，爰依刑法第59條規定，酌量減輕其刑，並依刑法第70
    條規定遞減其刑。　　　
(三)科刑部分
　　爰審酌被告明知甲基安非他命為足以導致精神障礙並造成生
    命危險之成癮性毒品，竟為賺錢而以販賣之方式流毒予他人
    ，其所為非但增加毒品在社會流通之危險性，並對國民健康
    及社會秩序已造成具體危害，所為實有不當，惟被告販毒交
    易次數及對象各僅有1次及1人、金額及數量亦均非高，對社
    會治安之危害尚非達罪無可逭之程度，復被告未曾因案而遭
    法院判處罪刑確定之情形，已如前述，素行尚稱良好，暨被
    告自述沒有家人需要其扶養之家庭環境、從事餐飲外送、月
    收入約3萬元之經濟狀況、高職畢業之教育程度（見本院卷
    第180頁）等一切情狀，量處如主文所示之刑。
三、沒收部分
(一)犯罪物品沒收部分
 1、扣案之附表一編號1所示手機係供被告與證人羅瑩彰聯繫本
    案販毒事宜所用之物，業據被告於偵訊時陳述在卷（見偵字
    第7506號卷第137-139頁），故與被告本案販毒犯行相關，
    不問屬於犯罪行為人與否，應依毒品危害防制條例第19條第
    1項規定宣告沒收。　
 2、扣案之附表一編號2至5所示物品，因卷內並無證據證明與被
    告本案販毒犯行相關，故均不於本案宣告沒收，併此敘明。
 3、扣案之附表二所示甲基安非他命因已由被告交付給證人羅瑩
    彰，再由證人羅瑩彰轉售給佯為買家之員警，故應於證人羅
    瑩彰販賣第二級毒品未遂案件宣告沒收銷燬，亦併此指明。
(二)犯罪所得沒收部分　　
　　被告雖已販賣交付扣案之附表二所示甲基安非他命與羅瑩彰
    ，但羅瑩彰尚未給付購毒價金與被告等節，業據被告於偵訊
    時供稱在卷（見偵字第7506號卷第139頁），核與證人羅瑩
    彰於偵訊時所證相符（見111年度他字第927號卷第128頁）
    ，足認被告尚未實際取得販毒價金而無犯罪所得需沒收，附
    此敘明。
據上論斷，應依刑事訴訟法第299條第1項前段，判決如主文。
本案經檢察官黃國宸偵查起訴，由檢察官林亭妤到庭執行公訴。
中　　華　　民　　國　　111 　年　　11 　　月    17　日
                  刑事第三庭  審判長法　官　蘇揚旭
                                    法  官  洪振峰
                                    法  官  施建榮
上列正本證明與原本無異。
如不服本判決，應於判決送達後20日內敘明上訴理由，向本院提
出上訴狀 (應附繕本) ，上訴於臺灣高等法院。其未敘述上訴理
由者，應於上訴期間屆滿後20日內向本院補提理由書「切勿逕送
上級法院」。
                                    書記官  黃姿涵
中　　華　　民　　國　　111 　年　　11　　月　　21　　日

附錄法條：
毒品危害防制條例第4條第2項
製造、運輸、販賣第二級毒品者，處無期徒刑或10年以上有期徒
刑，得併科新臺幣1千5百萬元以下罰金。

【附表一】
編號 扣案物名稱 數量 保管機關及字號  1 手機（廠牌：OPPO，內含行動電話門號0000000000號SIM卡1張） 1支 卷內無資料  2 吸食器 1組 卷內無資料  3 殘渣袋 1包 卷內無資料  4 電子磅秤 2個 卷內無資料  5 分裝袋 1袋 卷內無資料 

【附表二】
扣案物外觀 數 量 驗前毛重 鑑驗結果 鑑定書 扣案機關及字號 白色或透明晶體（編號1）     1包（含包裝袋1只及標籤1張） 1.15公克 含第二級毒品甲基安非他命 臺北榮民總醫院111年2月8日北榮毒鑑字第C0000000號毒品成分鑑定書（見111年度偵字第1224號卷第120頁） 本院111年度刑保管字第0736號